【裁判字號】    88,簡,14
【裁判日期】    890111
【裁判案由】    拆屋還地
【裁判全文】
臺灣士林地方法院民事簡易判決  八十八年度簡字第十四號
    原      告  台北縣汐止鎮慈善愛心會
    法定代理人  乙○○
    訴訟代理人  黃景安律師
    被      告  甲○○
    訴訟代理人  余進發
    被      告  丙○○
右當事人間拆屋還地事件，本院判決如左：
    主    文
被告甲○○應將坐落台北縣汐止市○○段橫科小段六九六之五地號土地上，門牌號碼
台北縣汐止市○○街○段二一四巷二號，如附圖所示甲部分二層鐵皮建物，面積零點
零零參壹公頃拆除，將該土地返還原告及其他共有人陳洪鐘、蔡陳敏子、陳喬子、陳
。
被告丙○○應將坐落台北縣汐止市○○段橫科小段六九六之五地號土地上，門牌號碼
台北縣汐止市○○街○段二一四巷四號，如附圖所示乙部分磚造房屋，面積零點零零
壹肆公頃拆除，將該土地返還原告及其他共有人陳洪鐘、蔡陳敏子、陳喬子、陳。
訴訟費用由被告甲○○負擔百分之六十九，餘由被告丙○○負擔。
本判決第一項、第二項於原告分別以新台幣玖萬仟元、肆萬貳仟元為被告甲○○、
丙○○供擔保後，得假執行。
    事    實
一、原告方面：
  （一）聲明：如主文第一項、第二項所示，及為以供擔保為條件之假執行宣告。
  （二）陳述：坐落台北縣汐止市○○段橫科小段六九六之五地號土地，屬原告及其
        他共有人陳洪鐘、蔡陳敏子、陳喬子、陳所有，被告甲○○、丙○○無任
        何權源，分別在附圖所示甲部分建築二層鐵皮建物、附圖所示乙部分建築磚
        造建物，爰依民法第七百六十七條、第八百二十一條規定，請求拆屋還地。
二、被告方面：
  （一）聲明：請求駁回原告之訴及假執行之聲請。
  （二）陳述：
     １、被告甲○○部分：
        台北縣汐止市○○街○段二一四巷二號建物屬被告甲○○所有，被告僅購
          買建物未購買土地。
        建築系爭房屋時有得到軍方同意，被告購買時不知道占用原告土地。
     ２、被告丙○○部分：
        台北縣汐止市○○街○段二一四巷四號建物屬被告丙○○所有，被告僅購
          買建物未購買土地。
        公同共有物之處分及其權利之行使應得公同共有人全體之同意，本件為必
          要共同訴訟，原告以個人名義起訴，其當事人不適格。
    理    由
一、本件原告為分別共有人，而非公同共有人，有土地登記謄本可稽。按「各共有人
    對於第三人，得就共有物之全部為本於所有權之請求。但回復共有物之請求，僅
    得為共有人全體之利益為之。」，民法第八百二十一條定有明文。故本件不屬必
    要共同訴訟，被告尚有誤會，合先敘明。
二、原告起訴主張：坐落台北縣汐止市○○段橫科小段六九六之五地號土地，屬原告
    及其他共有人陳洪鐘、蔡陳敏子、陳喬子、陳所有，被告甲○○、丙○○無任
    何權源，分別在附圖所示甲部分建築二層鐵皮建物、附圖所示乙部分建築磚造建
    物，爰依民法第七百六十七條、第八百二十一條規定，請求拆屋還地等語。被告
    對僅購買建物，並未購買土地等情，並不爭執，被告甲○○另以：建築系爭房屋
    時有得到軍方同意，被告購買時不知道占用原告土地等語。
三、原告主張坐落台北縣汐止市○○段橫科小段六九六之五地號土地，屬原告及其他
    共有人陳洪鐘、蔡陳敏子、陳喬子、陳所有，被告甲○○、丙○○無任何權源
    ，分別在附圖所示甲部分建築二層鐵皮建物、附圖所示乙部分建築磚造建物等情
    ，有土地登記謄本可稽，並經本院履勘現場屬實，且有土地複丈成果圖可證，足
    堪信為真實。被告甲○○雖辯稱：系爭建物建築時有得到軍方同意云云。惟系爭
    建物不屬軍方所有，軍方是否同意，與本件無涉。被告既無法證明有占有之權源
    ，原告依民法第七百六十七條規定請求拆屋還地，為有理由，應予准許。
四、原告陳明願供擔保，聲請宣告假執行，核無不合，爰酌定相當擔保金額予以准許
    。
五、據上論結，原告之訴為有理由，依民事訴訟法第七十八條、第八十五條第一項但
    書、第三百九十條第二項判決如主文。
中      華      民      國    八十九    年        一    月      十一    日
                                    臺灣士林地方法院簡易庭
~B法      官  林恩山
右為正本係照原本作成。
如對本判決上訴須於判決送達後廿日內向本院提出上訴狀。
中      華      民      國    八十九    年        一    月      十二    日
~B法院書記官  吳俊明


司法院資訊處製作；財團法人民間司法改革基金會備份。
